# 请教陈版，投资性房地产投出终止确认递延所得税的问题

提问人：wx_5bc6d4c134fe 时间：2023-02-10 18:05:55
请教陈版个问题，假设主体A持有一项以公允价值后续计量的投资性房地产，因以公允价值计量前期确认了递延所得税负债。本期将该资产投给子公司以后，需要终止确认递延所得税负债，那么借方应该同口径确认所得税费用还是适用所得税费用准则的“（一）直接计入所有者权益的交易或事项产生的递延所得税 根据本准则第二十二条规定，直接计入所有者权益的交易或事项，如可供出售金融资产公允价值的变动，相关资产、负债的账面价值与计税基础之间形成暂时性差异的，应当按照本准则规定确认递延所得税资产或递延所得税负债，计入资本公积（其他资本公积）”确认资本公积呢？谢谢

回答人：chenyiwei
将投资性房地产投入子公司之后，如果视同处置将累计公允价值变动计入应纳税所得额，则原先的应纳税暂时性差异转回，长期股权投资的账面价值和计税基础一致，无暂时性差异，即期末递延所得税负债为零。
如果采用特殊性税务处理，保持长期股权投资的计税基础与该项投资性房地产的原计税基础（原取得成本）相同，则该应纳税暂时性差异仍存在，只不过从对应于投资性房地产转为对应于长期股权投资。
因此，不可能出现将递延所得税负债的转回数冲减资本公积的情况。